【裁判字號】    99,豐交簡上,261
【裁判日期】    990920
【裁判案由】    公共危險
【裁判全文】
臺灣臺中地方法院刑事判決         99年度豐交簡上字第261號
上  訴  人  乙○○
被      告  甲○○
上列上訴人因公共危險案件，不服本院豐原簡易庭中華民國99年
2 月11日99年度豐交簡字第92號第一審刑事簡易判決（聲請案號
：99年度速偵字第208 號），提起上訴，本院管轄第二審合議庭
認不得以簡易判決處刑，逕改依通常程序為第一審判決如下：
    主    文
原判決撤銷。
甲○○服用酒類，不能安全駕駛動力交通工具而駕駛，處拘役伍
拾日，如易科罰金，以新臺幣壹仟元折算壹日。
    犯罪事實
一、甲○○（即聲請簡易判決處刑書所載之乙○○，甲○○冒名
    部分，業經本院99年度豐簡字第331 號，判處有期徒刑3 月
    確定）於民國99年1 月16日晚上8 時許，在臺中縣潭子鄉○
    ○路公司內，飲酒藥酒保力達加維他露P 各1 瓶後，已達不
    能安全駕駛動力交通工具之程度，竟仍於同日晚上10時許，
    騎乘車牌號碼HTD-733 號重型機車欲返家。迄於同日晚間11
    時35分許，途經臺中縣潭子鄉○○路○ 段與雅潭路口時，因
    車身未加裝後照鏡為警攔檢盤查，經警發現其酒氣甚濃，語
    無倫次、呆滯木僵、腳步不穩、手腳顫抖，經進行呼氣酒測
    後，其吐氣所含酒精成分每公升高達0.79毫克，而查知上情
    。
二、案經臺中縣警察局豐原分局報告臺灣臺中地方法院檢察署檢
    察官聲請簡易判決處刑。
    理    由
壹、證據能力部分：
    按被告以外之人於審判外之言詞或書面陳述，除法律有規定
    者外，不得作為證據；又被告以外之人於審判外之陳述，雖
    不符前四條之規定，而經當事人於審判程序同意作為證據，
    法院審酌該言詞陳述或書面陳述作成時之情況，認為適當者
    ，亦得為證據。當事人、代理人或辯護人於法院調查證據時
    ，知有第159 條第1 項不得為證據之情形，而未於言詞辯論
    終結前聲明異議者，視為有前項之同意。刑事訴訟法第 159
    條第1 項、第159 條之5 分別定有明文。經查，本判決下列
    所引用之各該被告甲○○以外之人於審判外之陳述（包含書
    面陳述），除公務員職務上製作之紀錄文書，並無顯不可信
    之情況，依刑事訴訟法第159 條之4 第1 款規定，有證據能
    力外，其餘屬傳聞證據部分，檢察官及被告甲○○迄至本院
    言詞辯論終結前均未聲明異議。本院審酌上開證據資料製作
    時之情況，尚無違法不當及證明力明顯過低之瑕疵，亦認為
    以之作為證據應屬適當，故揆諸前開規定，爰依刑事訴訟法
    第159 條之5 規定，認前揭證據資料均有證據能力。
貳、認定犯罪事實所憑之證據及理由：
一、訊據被告甲○○對於上揭犯罪事實坦承不諱，且有臺中縣警
    察局豐原分局潭北派出所酒後駕車公共危險罪當事人酒精測
    定紀錄表、刑法第185 條之3 查獲後測試、觀察職務報告、
    汽機車駕駛人酒後生理協調平衡檢測紀錄表各1 紙附卷可稽
    （見警卷第5 頁、第6 頁、第7 頁），此情應堪認定。又被
    告甲○○於警詢、偵訊時，係冒用其胞兄乙○○之名應訊及
    簽名等情，業據被告坦承在卷，且被告甲○○於99年1 月17
    日查獲翌日經警拍攝之照片，經本院勘驗結果，該卷內照片
    上之人有頭髮，但前額頭髮較稀疏，且為方臉，外觀看之，
    臉頰飽滿，與現在在庭證人甲○○相同。而在庭之被告乙○
    ○頭髮較濃密，且臉頰較為削瘦，與照片所示明顯不同，此
    有本院99年6 月23日審判筆錄在卷可稽，足見於前揭時、地
    酒後駕車之人，應係被告甲○○，而非被告甲○○之兄乙○
    ○。本案被告甲○○酒後駕車犯行已堪認定，被告甲○○犯
    行事證明確，應予依法論科。
二、核被告甲○○所為，係犯刑法第185 條之3 服用酒類，不能
    安全駕駛動力交通工具而駕駛罪。按被告冒用他人名義犯罪
    ，既經第二審查明，即應將第一審判決撤銷改判，予以訂正
    ，乃原判決徒以被告冒名仍不失為犯罪主體之故，遽將檢察
    官本此理由之上訴駁回，殊難謂合，最高法院51年臺上字第
    594 號判例意旨參照。本件被告於警詢時，業已捺按指印並
    拍照，且經警移送至臺灣臺中地方法院檢察署應訊時，亦係
    被告親自應訊，此有指紋卡片、被告照片及偵訊筆錄各1 份
    在卷可稽（分見偵卷第5 頁、警卷第14頁及偵卷第8 頁），
    足認本案公訴人聲請簡易判決處刑之真意，係對冒名「乙○
    ○」之被告甲○○起訴，原審本應訂正，逕行對被告甲○○
    審判（對真正之乙○○則不應審判），然原審竟於參酌遭冒
    名之「乙○○」前科紀錄後，對公訴人未起訴之乙○○實體
    審判，該未經起訴而遭判決之乙○○，對此部分提起上訴，
    自為有理由，自應由本院將原判決關於「乙○○」之宣判部
    分撤銷，並就被告甲○○部分逕行以第一審判決程序而為判
    決。爰審酌被告前雖無前科紀錄，卻無視政府再三宣導不得
    酒後駕車之禁令，於酒後體內受酒精濃度之作用，精神狀況
    不佳顯達不能安全駕駛之程度下執意上路，其行為對其他用
    路人之生命、身體及財產安全構成威脅，然尚未有肇事情形
    ，且雖曾冒名應訊，然於隔日即馬上前往司法警察機關自首
    等一切情狀，量處如主文所示之刑，並諭知易科罰金之折算
    標準。
三、再本案既經本院認定原聲請簡易判決處刑書之當事人欄記載
    顯然有誤，且為保全被告甲○○之審級利益，認不適宜逕依
    簡易判決程序處理，故應由本院將原判決撤銷，改依第一審
    通常程序自為第一審之判決，併予敘明。
據上論斷，應依刑事訴訟法第455 條之1 第1 項、第3 項、第45
2 條、第369 條第1 項前段、第364 條、第299 條第1 項前段，
刑法第185 條之3 、第41條第1 項前段，刑法施行法第1 條之1
第1 項，判決如主文。
本案經檢察官胡宗鳴到庭執行職務。
中    華    民    國    99    年    9     月    20    日
                   交通法庭  審判長法  官  施慶鴻
                                   法  官  莊秋燕
                                   法  官  簡婉倫
以上正本證明與原本無異。
如不服本判決，應於收受送達後10日內向本院提出上訴書狀（應
附繕本）。
                                   書記官  許千士
中    華    民    國    99    年    9     月    20    日
附錄本案論罪科刑法條：
中華民國刑法第185條之3
服用毒品、麻醉藥品、酒類或其他相類之物，不能安全駕駛動力
交通工具而駕駛者，處 1 年以下有期徒刑、拘役或科或併科 15
萬元以下罰金。

司法院資訊處製作；財團法人民間司法改革基金會備份。
